【裁判字號】    95,訴,1664
【裁判日期】    950526
【裁判案由】    毒品危害防制條例
【裁判全文】
臺灣高雄地方法院刑事判決              95年度訴字第1664號
公  訴  人  臺灣高雄地方法院檢察署檢察官
被      告  乙○○
上列被告因毒品危害防制條例案件，經檢察官提起公訴（95年度
毒偵字第3444號），本院改依簡式審判程序審理，判決如下：
    主  文
乙○○連續施用第一級毒品，累犯，處有期徒刑壹年貳月，扣案
第一級毒品海洛因貳包（合計淨重壹點肆肆公克，空包裝重零點
肆貳公克）沒收銷燬，扣案注射針筒參支沒收之；又施用第二級
毒品，累犯，處有期徒刑肆月；應執行有期徒刑壹年肆月，扣案
第一級毒品海洛因貳包（合計淨重壹點肆肆公克，空包裝重零點
肆貳公克）沒收銷燬，扣案注射針筒參支沒收之。
    事  實
一、乙○○曾因毒品危害防制條例案件，經本院以88年度訴字第
    1951號判處有期徒刑7月確定，又因毒品危害防制條例案件
    ，經本院以90年度訴字第507號判處有期徒刑7月確定，再因
    毒品危害防制條例案件，經本院以91年度訴字第319號判處
    有期徒刑8月及3月，應執行有期徒刑10月確定；嗣本院90年
    度訴字第507號、91年度訴字第319號再經本院以91年度聲字
    第2290號裁定應執行有期徒刑1年4月確定，並與本院88年度
    訴字第1951號案件宣告之有期徒刑7月接續執行，於民國92
    年7月23日縮短刑期假釋出監並付保護管束，而於93年3月1
    日保護管束期滿未經撤銷保護管束，視為執行完畢。其另因
    施用毒品案件，經臺灣高雄地方法院檢察署檢察官向本院聲
    請裁定令入戒治處所施以強制戒治，於91年6月28日執行完
    畢，並於翌日出監。詎其仍不知悔改，竟基於施用第一級毒
    品海洛因之概括犯意，自94年12月中旬某日起至95年4月20
    日上午8時許止，在其位於高雄縣梓官鄉○○○路68號、赤
    崁西路22號之住處及高雄縣橋頭鄉○○路○路東巷8之4號之
    居處等處，以將第一級毒品海洛因摻水再以針筒注射靜脈之
    方式，及約每隔6小時注射1次之頻率，連續施用第一級毒品
    海洛因多次；其另基於施用第二級毒品甲基安非他命之犯意
    ，於95年3月25日15時50分回溯24小時內之某時，在高雄縣
    橋頭鄉○○路○路東巷8之4號之居處，以將第二級毒品甲基
    安非他命於玻璃球內以火燒烤使之產生煙霧，再以口鼻將煙
    霧吸入之方式，施用第二級毒品甲基安非他命一次。嗣警於
    95 年3月25日下午3時50分許，持搜索票在其前開居處搜索
    時，當場查獲其持有第一級毒品海洛因2小包（淨重1.44公
    克，空包裝重0.42公克）、不明白色粉末1包及使用過之注
    射針筒3支，經其同意採尿送驗，呈嗎啡及甲基安非他命陽
    性反應。復於95年4月21日再度經警採尿送驗結果，亦呈嗎
    啡陽性反應，而查獲上情。
二、案經高雄縣政府警察局岡山分局報告臺灣高雄地方法院檢察
    署檢察官偵查起訴。
    理  由
壹、程序部分：
一、本件被告乙○○所犯為死刑、無期徒刑或最輕本刑為3年以
    上有期徒刑以外之罪，其於準備程序中就被訴事實為有罪之
    陳述，經法官告知簡式審判程序之旨，並聽取公訴人之意見
    後，依刑事訴訟法第273條之1第1項規定，裁定由受命法官
    獨任進行簡式審判程序，合先敘明。
二、被告乙○○曾因施用毒品案件，經臺灣高雄地方法院檢察署
    檢察官向本院聲請裁定令入戒治處所施以強制戒治，於91年
    6月28日執行完畢，並於翌日出監，此有臺灣高雄地方法院
    檢察署刑案查註紀錄表、臺灣高等法院被告前案紀錄表一份
    在卷可稽，是被告前曾初犯施用毒品案件，於前揭觀察、勒
    戒執行完畢釋放後5年內，再犯本件施用毒品罪，業已符合
    93年1月9日施行後之毒品危害防制條例第23條第2項規定「
    於強制戒治執行完畢釋放後，五年內再犯施用毒品之罪」之
    起訴要件，依法應予追訴論科。
貳、實體部分：
一、訊據被告乙○○對其於上揭時、地施用第一級毒品海洛因及
    第二級毒品甲基安非他命之事實，於本院審理時坦承不諱，
    且被告於95年3月25日經警採集尿液送驗結果，呈嗎啡及甲
    基安非他命陽性反應; 而其於95年4月21日經警採尿送驗結
    果，則呈嗎啡陽性反應，此有尿液採證代碼對照表及高雄市
    立凱旋醫院出具之濫用藥物尿液檢驗報告影本各2紙附卷可
    憑。而扣案之白色粉末3包，其中2包標示HR(+)者（淨重1.
    44公克，空包裝重0.42公克），含第一級毒品海洛因成份，
    此有法務部調查局95年5月8日調科壹字第220023137號鑑定
    通知書一紙可稽。此外，復有被告所有供施用海洛因所用之
    注射針筒三支扣案可資佐證，足認被告自白與事實相符，被
    告確有施用第一級毒品海洛因之犯行無訛。
二、按海洛因為毒品危害防制條例第2條第2項第1款所明定之第
    一級毒品，而甲基安非他命則係同條例第2條第2項第2款附
    表二第89項所明定之第二級毒品，故核被告乙○○所為，係
    犯同條例第10條第1項之施用第一級毒品罪及同條例第10條
    第2項之施用第二級毒品罪。被告施用第一、二級毒品前後
    持有第一級毒品海洛因及第二級毒品甲基安非他命之行為，
    本應論以持有之罪，惟其持有毒品之行為由施用毒品之行為
    所吸收，不另論罪。被告先後多次施用第一級毒品之行為，
    時間緊接，犯罪構成要件相同，顯係基於概括犯意反覆為之
    ，為連續犯，應依刑法第56條之規定論以一罪，並加重其刑
    。又公訴人雖僅就被告自94年12月中旬某日起，至95年3月
    25日下午1時30分許止施用第一級毒品之事實提起公訴，然
    檢察官就犯罪事實一部起訴者，其效力及於全部，刑事訴訟
    法第二百六十七條定有明文。本件被告自95年3月25日以後
    至95年4月20日止連續施用第一級毒品海洛因之犯罪事實，
    與前揭起訴論罪科刑部分有連續犯之裁判上一罪關係，已如
    前述，本院自應就此部分一併加以裁判，附此敘明。被告所
    犯連續施用第一級毒品罪與施用第二級毒品罪間，行為不同
    ，罪名互殊，犯意各別，應予分論併罰。被告曾因毒品危害
    防制條例案件，經本院以88年度訴字第1951號判處有期徒刑
    7月確定，又因毒品危害防制條例案件，經本院以90年度訴
    字第507號判處有期徒刑7月確定，再因毒品危害防制條例案
    件，經本院以91年度訴字第319號判處有期徒刑8月及3月，
    應執行有期徒刑10月確定；嗣本院90年度訴字第507號、91
    年度訴字第319號再經本院以91年度聲字第2290號裁定應執
    行有期徒刑1年4月確定，並與本院88年度訴字第1951號案件
    宣告之有期徒刑7月接續執行，於民國92年7月23日縮短刑期
    假釋出監並付保護管束，而於93年3月1日保護管束期滿未經
    撤銷保護管束，視為執行完畢，有臺灣高雄地方法院檢察署
    刑案資料查註紀錄表及臺灣高等法院被告前案紀錄表各一份
    在卷足憑。其於5年以內再犯本件有期徒刑以上之罪，為累
    犯，其所犯上開二罪，均應依刑法第47條之規定加重其刑。
    爰審酌被告前因犯毒品危害防制條例案件經觀察、勒戒及強
    制戒治執行完畢釋放後，仍未能徹底戒絕毒品，顯見意志不
    堅，惟念其施用毒品之次數、時間久暫及施用毒品乃自戕一
    己之身體健康，尚未對他人造成危害，且犯後已坦承犯行，
    態度良好等一切情狀，量處如主文所示之刑。至扣案之白色
    粉末3包，其中2包標示HR(+)者（淨重1.44公克，空包裝重
    0.42公克），含第一級毒品海洛因成份，不問屬於犯人與否
    ，應依毒品危防制條例第18條第1項前段之規定沒收銷燬之
    。至鑑驗耗用之毒品，既已滅失，即無庸再為沒收諭知。又
    扣案之注射針筒3支，檢察官並未舉證證明其上尚有第一、
    二級毒品殘留，而被告復坦承為其所有，且係供施用第一級
    毒品所用，此部分爰依刑法第38條第1項第2款之規定沒收之
    。至另一包經標示為HR(-)之白色粉末，經檢驗結果無法定
    毒品成份，且無證據足認係供被告犯罪所用或犯罪預備之物
    ，亦無證據足認係因犯罪所生之物，爰不併為沒收之諭知，
    附此敘明。
據上論斷，應依刑事訴訟法第273條之1第1項、第284條之1、第
299條第1項前段，毒品危害防制條例第10條第1項、第2項、第18
條第1項前段、刑法第11條、第56條、第47條、第51條第5款、第
38條第1項第2款，判決如主文。
本案經檢察官甲○○到庭執行職務。
中    華    民    國    95    年    5     月    26    日
                  刑事第九庭  法  官   王啟明
以上正本證明與原本無異。
如不服本判決，應於收受送達後10日內向本院提出上訴書狀。
中    華    民    國    95    年    5     月    26    日
                              書記官   陳心儀
附錄所犯法條:
毒品危害防制條例第10條:
施用第一級毒品者，處6 月以上5 年以下有期徒刑。
施用第二級毒品者，處 3 年以下有期徒刑。


司法院資訊處製作；財團法人民間司法改革基金會備份。
